臺灣高雄地方法院民事裁定　九十一年度小上字第一二六號
　　上　訴　人　丁○○
　　上　訴　人　戊○○
　　被上訴人　　甲○○
　　　　　　　　乙○○
　　　　　　　　丙○○
右當事人間請求給付承攬報酬事件，上訴人對於中華民國九十一年八月十六日本院高
雄簡易庭九十一年度雄小字第二二五六號第一審小額判決提起上訴，本院裁定如左：
    主  文
上訴駁回。
第二審訴訟費用由上訴人丁○○負擔新台幣肆佰參拾捌元，其餘新台幣壹佰捌拾捌元
由上訴人戊○○負擔。
    理  由
一、按對於小額程序之第一審判決上訴，非以其違背法令為理由，不得為之；又上訴
    狀內應記載上訴理由，表明(一)原判決所違背之法令及具體內容。(二)依訴訟資料可
    認為原判決有違背法令之具體事實，民事訴訟法第四百三十六條之二十四第二項
    、同條之二十五，分別定有明文。而所謂判決有違背法令，乃指判決不適用法規
    或適用不當，亦為同法第四百六十八條所明定，且此亦為小額事件之上訴程序所
    準用（同法第四百三十六條之三十二第二項參照）。另以判決有不適用法規或適
    用不當為上訴理由時，其上訴狀或理由書應有具體之指摘，並揭示該法規之條項
    或內容，若係成文法以外之法則，應揭示該法則之旨趣，倘為司法院解釋或最高
    法院之判例，則應揭示該判解之字號或其內容，如依民事訴訟法第四百六十九條
    所列第一款至第五款事由提起上訴時（同條第六款未準用，參照同法第四百三十
    六條之三十二第二項規定），其上訴狀或理由書應揭示合於該條款之事實，上訴
    理由狀如未依此項方法表明者，即難認為已對原判決之違背法令有具體之揭示，
    其上訴自難認為合法（最高法院七十一年台上第三一四號判例要旨參照）。
二、上訴人丁○○上訴意旨略以：上訴人丁○○係執業律師，且與被上訴人乙○○非
    親非故，如非基於委任關係，當無取得乙○○所有之房屋稅單正本之可能。又本
    件欲退房屋稅額明細表與退稅申請書固非同時製作，然必係丁○○與乙○○間有
    委任關係存在，丁○○始有派員前往取得乙○○之房屋稅單正本，且費神核對該
    房屋稅繳稅金額，並將之填載於上開退稅額明細表上之理。況原審判決既認定乙○○係在訴外人李喬如市議員所轉交之二十七人退稅申請書上，竟忽略該申請書
    係丁○○所撰作之主張，且對若無委任關係，乙○○何以願在丁○○所撰作之退
    還房屋稅申請書上簽名之情形未作說明，另對丁○○於言詞辯論時，所為命乙○○之妻到庭並鑑定其筆跡之請求，亦置之不理，即遽以丁○○未能舉證為由，駁
    回丁○○對乙○○之請求，該判決實有不備理由之違誤。另丁○○既受被上訴人
    甲○○、丙○○委任，辦理系爭房屋稅退稅事宜，因斯時訴外人高雄市稅捐稽徵
    處猶不願退稅，故丁○○須先向稅捐處主管人員說明退稅理由及依據，以完成退
    稅事務，故申請前之說明，即係委任事務之一部分，且丁○○於八十八年八月十
    九日假高雄市稅捐稽徵處向副處長以降之主管人員說明，係就整幢大樓之退稅予
    以說明，詎原審竟於未傳喚訴外人劉寧傳、李喬如等人到庭說明之情形下，即逕
    予判決，其判決顯有不備理由及不適用法則、適用不當之違誤等語。
三、上訴人戊○○上訴意旨略以：原審判決所認定之委任關係，業經上訴人戊○○於
    原審堅決否認，而上訴人丁○○所提出之委任契約書，首開記載「委任人張芬等
    人」，然張芬其人之姓名並未出現於丁○○所提出為證之委任契約書內，是該委
    任契約書之真實性及效力並非無疑，惟原審竟遽然採信該委任契約書且未詳敘理
    由，是該判決當然違背法令。又戊○○與丁○○素不相識，系爭退稅事務又完全
    由訴外人張芬一人負責處理，張芬言明係為聘請律師訴訟索還退稅，故興訟索取
    退稅之事乃大樓全體住戶之共識，是戊○○所託之人原為張芬而非丁○○，戊○○亦未授權張芬再委任丁○○代為處理系爭退稅事務，而戊○○與丁○○間是否
    有委任關係，又該委任關係如何成立，自不能僅憑一紙書面契約即為認定。況丁○○自始未依訴訟方法索回戊○○之退稅款，故戊○○委託張芬退稅之重要手段
    （即訴訟）之標的行為並未踐行，委任關係是否成立及生效，亦有疑竇。詎原審
    判決片面依丁○○之陳述自認受委任，即遽為戊○○不利之判決，判決理由又未
    說明兩造間之委任關係何以能有效成立，是該判決當然有不備理由之可議等語。
四、查本件訴訟標的金額為新台幣（下同）二萬零四百六十二元，為十萬元以下，屬
    小額訴訟。而對於小額訴訟判決不服提起上訴，非以判決違背法令為理由，不得
    為之，且如係以該判決有民事訴訟法第四百六十九條所列各款之當然違背法令事
    由而準用該法條提起上訴，該條文第六款之「判決不備理由或理由矛盾」之規定
    ，並不在準用之列，已如上述，故上訴人丁○○、戊○○均以原審判決不備理由
    或理由矛盾為由，主張該判決當然違背法令，要屬無據。又丁○○與戊○○、乙○○、甲○○、丙○○間是否就系爭退稅事宜存有委任關係，乃原審經調查證據
    後所為之事實認定，茲上訴人丁○○、戊○○既未具體指摘原審此部分之事實認
    定有何判決不適用法規或適用不當之違背法令之情事，則其執此為上訴理由，亦
    無可採。
五、上訴人丁○○、戊○○以原審判決有違民事訴訟法第四百六十九條第六款之規定
    為由，主張該判決當然違背法令，核屬無據，渠又未就本件原審判決認定事實有
    何不適用法規或適用不當有所具體指摘，既均如上述，上訴人復未具體指出原審
    判決是否有民事訴訟法第四百六十九條所列第一款至第五款所列各款當然違背法
    令之情形，是揆諸前揭說明，上訴人丁○○、戊○○之上訴均不合法，自應予以
    駁回。
六、又本件係小額訴訟，自應由本院就訴訟費用裁判確定其費用額，即本件第二審訴
    訟費用上訴人丁○○部分為四百三十八元（含第二審裁判費二百三十四元、送達
    郵費二百零四元），上訴人戊○○部分為一百八十八元（含第二審裁判費八十六
    元、送達郵費一百零二元）。
七、結論：本件上訴為不合法，應依民事訴訟法第四百三十六條之三十二第二項、第
    四百三十六條之十九第一項、第九十五條、第七十八條，裁定如主文。
中　　　華　　　民　　　國　　九十一　　年　　 十二 　　月　　 十七 　　日
                              臺灣高雄地方法院民事第五庭
~B審判長法官　黃蕙芳
~B法　　　官　鍾素鳳
~B法　　　官　徐美麗
右為正本係照原本作成。
本裁定不得抗告。
中　　　華　　　民　　　國　　九十一　　年　　 十二 　　月　　 十七 　　日
~B法院書記官　楊明月
